# 关于现金流量科目问题

提问人：mmxiaona 时间：2012-03-29 11:38:54
陈版主不理我~~在在建工程预转固之后，收到的前期应收的在建工程试运行收入（即当时做账是冲减在建工程的）在现金流量表中是计入收到的其他与投资活动有关的现金科目吗？

回答人：chenyiwei
如果能够证明确属“前期应收的在建工程试运行收入”，可以这样处理。关键是如何取证证明两者的联系。